【裁判字號】    98,審易,1829
【裁判日期】    980930
【裁判案由】    竊盜等
【裁判全文】
臺灣高雄地方法院刑事判決            98年度審易字第1829號
公  訴  人  臺灣高雄地方法院檢察署檢察官
被      告  乙○○
                    （現於臺灣高雄第二監獄執行中）
上列被告因竊盜案件，經檢察官提起公訴（98年度偵字第19299
號），嗣因被告就被訴事實為有罪之陳述，本院依簡式審判程序
審理，判決如下：
    主  文
乙○○犯結夥毀壞門扇夜間侵入有人居住建築物竊盜罪，累犯，
處有期徒刑拾月。
    事  實
一、乙○○於民國94年間因竊盜案件，經臺灣高等法院高雄分院
    以95年度上易字第300 號判決判處有期徒刑6 月，於95年6
    月1 日確定（下稱第一案）；又於95年間因竊盜案件，經本
    院以95年度易字第1630號判決判處有期徒刑8 月，於95年12
    月15日判決確定，並經本院裁定減刑為有期徒刑4 月（下稱
    第二案）。第一案及第二案接續執行，於96年7 月15日縮刑
    期滿執行完畢（構成累犯）。
二、詎乙○○猶不知悔改，因缺錢花用，與成年男子何明志、郭
    良安結夥三人（何明志、郭良安業經本院以98年度審易字第
    1601號判處有期徒刑10月確定），竟共同基於為自己不法所
    有之犯意聯絡，於98年5 月22日2 時30分許之夜間，由乙○
    ○騎乘車號不詳之機車，郭良安則騎乘車牌號碼YFL ─593
    號機車搭載何明志，行經甲○○所經營位於高雄市旗津區渡
    船巷14之11附1 號有人居住之「資源回收廠」建物前，由乙
    ○○、何明志先在外把風，郭良安則以徒手強行扳開之方式
    破壞該處門扇，進入有人居住之建築物內，竊取甲○○所有
    放在屋內之紅銅20公斤（價值約新台幣【下同】1,500 元）
    ，郭良安並將上開紅銅搬運至屋外，再由何明志將竊得之紅
    銅搬運至車牌號碼YFL ─593 號機車腳踏板上，得手後分乘
    機車逃逸。嗣為警於同日2 時50分許，在高雄市旗津區○○
    ○路19號旁查獲，並扣得上開竊取之紅銅20公斤（已發還甲
    ○○）。
三、案經高雄市政府警察局鼓山分局報請臺灣高雄地方法院檢察
    署檢察官偵查起訴。
    理  由
一、本件被告乙○○所犯之罪，為死刑、無期徒刑、最輕本刑為
    3 年以上有期徒刑以外之罪，其於準備程序進行中，就被訴
    事實為有罪之陳述，經本院告知簡式審判程序之旨，並聽取
    檢察官及被告之意見後，裁定進行簡式審判程序。
二、上開犯罪事實，業經被告於本院審理中坦承不諱，核與證人
    即被害人甲○○、證人即共犯郭良安及何明志於警詢之證述
    相符，並有贓物認領保管單1 紙及現場查獲照片共6 張附卷
    可佐。被告之自白核與事實相符，自可採為認定事實之依據
    。從而，本件事證明確，被告上開犯行，堪以認定，應依法
    論科。
三、核被告所為，係犯刑法第321 條第1 項第1 、2 、4 款之加
    重竊盜罪。又毀壞門扇及安全設備之行為，乃係竊盜之加重
    要件行為，自無成立毀損罪之餘地；另刑法上之於夜間侵入
    住宅竊盜罪，乃屬無故侵入住宅及竊盜罪之結合犯，亦不另
    成立侵入住宅（最高法院83年度台上字第3856號、第6170號
    判決意旨參照），是被告毀損門扇、侵入住宅之行為，已結
    合於所犯加重竊盜之罪質中，無更行構成毀損罪、侵入住宅
    罪之餘地。起訴意旨認本案尚成立刑法第306 條第1 項無故
    侵入他人建築物罪及同法第354 條毀棄損壞罪，認有想像競
    合犯之適用，尚有誤會，是公訴人業於本院98年9 月16日準
    備程序庭以言詞更正本案起訴法條僅有刑法第32 1條第1項
    第1 、2 、4 款之加重竊盜罪，附此敘明。被告與何明志、
    郭良安間，就前揭竊盜犯行，有犯意聯絡及行為分擔，均應
    論以共同正犯。被告前有如事實欄所示犯罪科刑及執行情形
    ，有臺灣高等法院被告前案紀錄表1 份在卷可參，其於受徒
    刑之執行完畢後，5 年以內故意再犯本件有期徒刑以上之罪
    ，為累犯，應依刑法第47條第1 項規定，加重其刑。本院審
    酌被告前有多次竊盜前科，猶不知悔改，逢中壯年之期，身
    心健全，不思循正當工作賺取所需，竟與他人同謀竊取財物
    ，本有嚴懲之必要；惟念其犯後坦認犯行，所竊財物價值非
    鉅（值約1,500 元），業已由被害人領回，及其犯罪之動機
    、目的、手段等一切情狀，酌情量處如主文所示之刑。
據上論斷，應依刑事訴訟法第273 之1 第1 項、第299 條第1 項
前段，刑法第28條、第321 條第1 項第1 款、第2 款、第4 款、
第47條第1 項，判決如主文。
本案經檢察官黃齡慧到庭執行職務。
中    華    民    國    98    年    9     月    30    日
                  刑事第十庭  法  官  楊佩蓉
以上正本證明與原本無異。
如不服本判決應於收受判決後10日內向本院提出上訴書狀，並應
敘述具體理由。其未敘述上訴理由者，應於上訴期間屆滿後20日
內向本院補提理由書(均須按他造當事人之人數附繕本)「切勿逕
送上級法院」。
中    華    民    國    98    年    9     月    30    日
                              書記官  許珈綺
附錄本案論罪科刑法條：
中華民國刑法第321 條
犯竊盜罪而有左列情形之一者，處6 月以上、5 年以下有期徒刑
：
一、於夜間侵入住宅或有人居住之建築物、船艦或隱匿其內而
    犯之者。
二、毀越門扇、牆垣或其他安全設備而犯之者。
三、攜帶兇器而犯之者。
四、結夥三人以上而犯之者。
五、乘火災、水災或其他災害之際而犯之者。
六、在車站或埠頭而犯之者。
前項之未遂犯罰之。


司法院資訊處製作；財團法人民間司法改革基金會備份。
